【裁判字號】    98,勞訴,161
【裁判日期】    981203
【裁判案由】    給付資遣費
【裁判全文】
臺灣臺中地方法院民事判決  98年度勞訴字第161號
原      告  乙○○○
被      告  盟霖實業股份有限公司
法定代理人  甲○○
訴訟代理人  陳榮輝    律師
上列當事人間給付資遣費事件，本院於民國98年11月19日言詞辯
論終結，判決如下：
    主      文
被告應給付原告新臺幣玖拾萬元，及自民國九十八年十月二十九
日起至清償日止，按年息百分之五計算之利息。
訴訟費用由被告負擔。
本判決於原告以新臺幣參拾萬元為被告供擔保後，得假執行。但
被告如以新臺幣玖拾萬元為原告預供擔保，得免為假執行。
    事實及理由
一、原告起訴主張：原告自民國89年起至97年1月31日止任職被
    告公司，兩造於98年2月23日在臺中縣勞資關係協會協調(下
    稱系爭協調)時，被告公司同意於98年4月30日前給付原告新
    臺幣(下同)90 萬元，以作為原告在職時辛勞之補償金。詎
    被告公司迄未給付，爰本於系爭協調之法律關係，請求判決
    如主文第1、2項所示，並陳明願供擔保，請准宣告假執行。
二、被告則以：原告固任職於被告公司擔任副董事長乙職。惟原
    告未經被告公司同意，分別於95年1、3、5月份，將被告公
    司所製造之「KNMAKER 」電線號碼標示圈成品合計10650支
    ，私自販售與訴外人世勳公司等廠商，並將販售所得價金全
    數侵吞入己，金額高達數拾萬元之譜，被告公司自得依侵權
    行為法律關係，請求原告損害賠償責任，爰依民法第33 4
    條主張抵銷等語置辯，請求駁回原告之訴及假執行之聲請，
    並陳明如受不利判決，願供擔保，請准宣告免為假執行。
三、按訴狀送達後，原告不得將原訴變更或追加他訴。但擴張或
    減縮應受判決事項之聲明者，不在此限，民事訴訟法第255
    條第1項第3款定有明文。本件利息部分，原告於本院98年
    11月19日言詞辯論時，減縮自起訴狀繕本送達被告公司翌日
    起至清償日止，按年息5%計算之利息，合於上開規定，應予
    准許。
四、原告主張兩造於98年2月23日在臺中縣勞資關係協會協調時
    ，被告公司同意於98年4月30日前給付原告90萬元，以作為
    原告在職時辛勞之補償金之事實，業據其提出系爭協調會議
    紀錄1件為證，並為被告公司所不爭執，僅以前詞置辯。
五、按和解有使當事人所拋棄之權利消滅及使當事人取得和解契
    約所訂明權利之效力，民法第737條定有明文。又「勞資爭
    議協調會」係主管機關為迅速解決勞資爭議而採行之處理方
    式，非為法定之處理程序，如勞資雙方達成協議，則該協議
    亦具有民法和解之效力（行政院勞工委員會90年5月28日臺
    90勞資3字第0022751號函參照）。本件被告公司抗辯抵銷之
    事實，業據原告所否認，且縱認屬實，依兩造所不爭執之系
    爭協調會議紀錄結論所載：「協調成立，勞方(即原告)基於
    與資方(即被告公司)多年情誼，願意以資方請求辦理離職，
    不對資方有任何請求。另資方亦顧念勞方未來生活所需，願
    意給予勞方新台幣玖拾萬元正之在職時辛勞等補償金，方
    爾後亦是好友，亦願不再對對方再提起任何訴訟，並放棄一
    切請求權。上述款項資方同意在98年4月30日之前給付完畢
    。」，被告公司亦已拋棄對原告之損害賠償請求權，被告公
    司依此再為抵銷之抗辯，自屬無據。
六、綜上所述，兩造既系爭協調會達成協議，被告公司同意於98
    年4月30日前給付原告90萬元迄未給付。從而，原告本於系
    爭協調之法律關係，請求被告公司給付90萬元及自起訴狀繕
    本送達被告翌日即98年10月29日起至清償日止，按年息5%
    計算之利息，即屬有據，應予准許。
七、兩造均陳明願供擔保，聲請宣告假執行及免為假執行，核無
    不合，爰分別酌定相當擔保金額宣告之。
八、本件判決基礎已臻明確，兩造其餘主張或陳述及其攻擊防禦
    方法，於本件判決結果不生影響，爰不予一一論述，附此敘
    明。
九、訴訟費用負擔及假執行之依據：民事訴訟法第78條，第390
    條第2項、第392條第2項。
中    華    民    國    98    年    12    月    3     日
                  民事第一庭  法  官  劉正中
以上為正本係照原本作成。
如對本判決上訴，須於判決送達後20日內向本院提出上訴狀。（
須附繕本）
中    華    民    國    98    年    12    月    3     日
                              書記官  林素珍


司法院資訊處製作；財團法人民間司法改革基金會備份。
